臺灣板橋地方法院刑事判決　　　　　　 100年度訴字第1831號
公　訴　人　臺灣板橋地方法院檢察署檢察官
被　　　告　韓文雄
上列被告因毒品危害防制條例案件，經檢察官提起公訴（100 年
度毒偵字第4424號），被告於準備程序中對被訴之事實為有罪陳
述，經本院合議庭裁定由受命法官獨任進行簡式審判程序，判決
如下：
    主  文
韓文雄施用第一級毒品，累犯，處有期徒刑玖月；又施用第二級
毒品，累犯，處有期徒刑陸月。應執行有期徒刑壹年。
    事  實
一、韓文雄前於民國89年間因施用毒品案件，經本院以89年度毒
    聲字第2401號裁定送觀察、勒戒後，認有繼續施用毒品之傾
    向，再經本院以89年度毒聲字第3081號裁定令入戒治處所施
    以強制戒治，嗣經本院以89年度毒聲字第7052號裁定停止戒
    治，所餘戒治期間付保護管束，於90年5 月9 日保護管束期
    滿視為執行完畢。又於92年間再因施用毒品案件，經本院以
    92年度毒聲字第2051號裁定令入戒治處所施以強制戒治，於
    93年1 月9 日因毒品危害防制條例修正出所，該案另經起訴
    而經本院以92年度訴字第2191號判決判處有期徒刑1 年2 月
    確定，並先後經臺灣高等法院以93年度上訴字第247 號判決
    及最高法院以93年度臺上字第3013號判決駁回上訴確定。再
    於93年間因施用毒品案件，經本院以93年度訴字第1815號判
    決判處有期徒刑1 年6 月，嗣為臺灣高等法院以94年度上訴
    字第944 號判決駁回上訴確定。另於93年間因違反槍砲彈藥
    刀械管制條例案件，經本院以94年度訴字第473 號判決判處
    有期徒刑1 年，併科罰金新臺幣3 萬元確定。後兩案經本院
    以95年度聲字第288 號裁定定應執行有期徒刑2 年6 月確定
    ，並接續先前施用毒品案件有期徒刑1 年2 月部分執行，於
    95年12月14日假釋出監交付保護管束。於保護管束期間更因
    施用毒品案件，經本院以96年度簡字第2837號判決判處有期
    徒刑6 月確定，前開假釋因之撤銷，然因韓文雄原已執行者
    ，已逾本院以96年度聲減字第7317號裁定減刑，並定應執行
    徒刑再合併計算後之刑期，故已無殘刑須另執行。而前揭經
    本院以96年簡字第2837號判決判處之有期徒刑6 月確定部分
    ，則在為同裁定減刑為有期徒刑3 月後，於96年11月28日易
    科罰金執行完畢。
二、詎韓文雄仍不知悔改，而分別基於施用第一級、第二級毒品
    之犯意，先於100 年5 月22日某時，在綽號阿寬友人位於新
    北市樹林區某處住家內，將甲基安非他命置於玻璃球吸食器
    內，藉燒烤加熱吸取所生煙霧方式，施用第二級毒品甲基安
    非他命1 次，後於同年月24日某時，在不詳地點以將海洛因
    粉末捲入香菸中點燃吸取所生煙霧方式，施用第一級毒品海
    洛因1 次。嗣為警於100 年5 月25日1 時30分許前往新北市
    ○○區○○路一段108 號9 樓之2 查獲，經韓文雄同意採集
    尿液送驗結果，呈可待因、嗎啡類、安非他命、甲基安非他
    命陽性反應，始查悉上情。
三、案經新竹市警察局第二分局報告臺灣板橋地方法院檢察署檢
    察官偵查起訴。
    理  由
一、本案被告韓文雄所犯係死刑、無期徒刑、最輕本刑為3 年以
    上有期徒刑以外之罪，且非高等法院管轄之第一審案件，其
    於準備程序中就被訴事實為有罪之陳述，經告知簡式審判程
    序之旨，並聽取公訴人、被告之意見後，本院合議庭裁定由
    受命法官獨任進行簡式審判程序，合先敘明。
二、上揭犯罪事實，業經被告於本院準備程序及審理中坦承不諱
    ，而被告為警採集之尿液檢體經送驗結果，亦呈可待因、嗎
    啡類、安非他命、甲基安非他命陽性反應，有新竹市警察局
    毒品犯罪嫌疑人尿液採驗作業管制紀錄、正修科技大學超微
    量研究科技中心100 年6 月8 日編號R00-0000-000號尿液檢
    驗報告各1 紙在卷可憑。綜上，足認被告之自白與事實相符
    ，洵堪採為認定事實之依據。
三、查毒品危害防制條例於92年7 月9 日修正公布，自93年1 月
    9 日施行，其中第20條、第23條將施用毒品之刑事處遇程序
    ，區分為「初犯」及「5 年內再犯」、「5 年後再犯」。依
    其立法理由之說明：「初犯」，經觀察、勒戒或強制戒治後
    ，應為不起訴處分或不付審理之裁定；經觀察、勒戒或強制
    戒治執行完畢釋放後，「5 年內再犯」者，因其再犯率甚高
    ，原實施之觀察、勒戒及強制戒治既已無法收其實效，爰依
    法追訴或裁定交付審理。至於經觀察、勒戒或強制戒治執行
    完畢釋放後，「5 年後再犯」者，前所實施之觀察、勒戒或
    強制戒治已足以遮斷其施用毒品之毒癮，為期自新及協助其
    斷除毒癮，仍適用「初犯」規定，先經觀察、勒戒或強制戒
    治之程序。從而依修正後之規定，僅限於「初犯」及「5 年
    後再犯」兩種情形，始應先經觀察、勒戒或強制戒治程序。
    倘被告於5 年內已再犯，縱其第3 次再度施用毒品之時間，
    在初犯經觀察、勒戒或強制戒治執行完畢釋放5 年以後，仍
    不合於「5 年後再犯」之規定，且因已於「5 年內再犯」，
    顯見其再犯率甚高，原實施觀察、勒戒或強制戒治，已無法
    收其實效，即應依該條例第10條處罰。查被告前因施用毒品
    案件，經法院裁定送觀察、勒戒與強制戒治執行完畢後，於
    5 年內竟再犯施用毒品案件經送強制戒治，其後因施用毒品
    更再為法院判處罪刑確定多次，此有臺灣高等法院被告前案
    紀錄表附卷為憑，是本次施用毒品犯行，縱距其最初送強制
    戒治執行完畢之時已逾5 年，揆諸前開說明，被告仍不合5
    年後再犯之規定，就其所為，自該當毒品危害防制條例第23
    條第2 項之起訴條件，應依法追訴論科。
四、核被告所為，係犯毒品危害防制條例第10條第1 項之施用第
    一級毒品罪，及同條第2 項之施用第二級毒品罪。其施用前
    持有第一、二級毒品之低度行為，應分別為施用之高度行為
    所吸收，均不另論罪。又被告所犯施用第一級毒品、第二級
    毒品2 罪之間，犯意各別、行為互殊，應予分論併罰。查被
    告曾有如事實欄所載因犯他案而經判處徒刑確定並已執行完
    畢之情形，此觀諸上開被告前案紀錄表即明，其於5 年內故
    意再犯本件有期徒刑以上之數罪，均應依刑法第47條第1 項
    之規定，論以累犯，並加重其刑。爰審酌被告前已因施用毒
    品案件經送觀察、勒戒與強制戒治，並曾經法院判刑在案而
    仍不能戒除毒癮，再次漠視法令禁制而犯本罪，顯見其戒除
    毒癮之意志薄弱，惟念其犯後坦承犯行，態度尚佳，且施用
    毒品所生危害，實以自戕身心健康為主，對於他人生命、身
    體、財產等法益，並無明顯而重大之實害等一切情狀，分別
    量處如主文所示之刑，並定其應執行刑，以示懲儆。
據上論斷，應依刑事訴訟法第273 條之1 第1 項、第299 條第1
項前段，毒品危害防制條例第10條第1 項、第2 項，刑法第11條
前段、第47條第1 項、第51條第5 款，判決如主文。
本案經檢察官楊瀚濤到庭執行職務。
中    華    民    國   100    年    9     月    16    日
                  刑事第五庭  法  官  盧軍傑
上列正本證明與原本無異。
如不服本判決，應於判決送達後10日內敘明上訴理由，向本院提
出上訴狀 (應附繕本) ，上訴於臺灣高等法院。其未敘述上訴理
由者，應於上訴期間屆滿後20日內向本院補提理由書「切勿逕送
上級法院」。
                              書記官  周玉茹
中    華    民    國   100    年    9     月    16    日
附錄本案論罪科刑法條全文：
毒品危害防制條例第10條
施用第一級毒品者，處6 月以上5 年以下有期徒刑。
施用第二級毒品者，處3 年以下有期徒刑。